# 关于无偿接受固定资产的业务处理

提问人：大头爸爸 时间：2018-01-16 10:08:57
公司向A公司 12 年购入设备 60 台，不同设备，价值 5000 万。 17 年，公司，和A公司协商，A公司无偿提供给公司配套设备 7 台，价值200 万。请问各位老师，此次无偿捐赠能否作为一次损益计入 17 年。是否作为项负债，随着固定资产折旧每期计入损益更好，但这样的话是否有准则依据。谢谢

回答人：chenyiwei
A公司为何愿意捐赠设备给被审计单位？有无限制条件，如捐赠的设备仅可用于生产A订购的产品等？还是说只是说属于前期购买设备的数量折扣？

提问人：大头爸爸 时间：2018-01-16 21:55:41
初步判断，是因为前次采购额较大，这次短缺的少量设备，对方同意免费提供

回答人：chenyiwei
是否前期采购入库时应将短缺的部分确认为对供应商的其他应收，现在属于其他应收款的收回？

提问人：大头爸爸 时间：2018-01-17 18:04:17
应该不是，前期供货方已按照合同供齐了设备。只是 17 年，公司又需要一些设备

回答人：chenyiwei
可以按名义价格入账，做好备查登记。